臺灣板橋地方法院刑事判決　　　　　　　 96年度訴字第341號
公　訴　人　臺灣板橋地方法院檢察署檢察官
被　　　告　丙○○
選任辯護人　丁○○　律師
　　　　　　乙○○　律師
上列被告因偽造文書等案件，經檢察官提起公訴（95年度偵字第
24453 號），當事人雙方合意且被告認罪，由檢察官聲請本院改
依協商程序而為判決，本院裁定由受命法官獨任改依協商程序判
決如下：
    主  文
丙○○連續行使偽造私文書，足以生損害於他人，處有期徒刑陸
月，如易科罰金，以銀元參佰元折算壹日。緩刑參年。扣案如附
表一編號一至三、如附表二編號六、七、八、十、十一所示之物
，均沒收之。
    事  實  及  理  由
一、犯罪事實：
    丙○○基於意圖為自己不法所有及行使偽造私文書之概括犯
    意，先於民國93年底至94年初間某日，透過雅虎奇摩拍賣網
    站購入「劍湖山遊樂世界」入場券真品1 張，及於95年4 、
    5 月間某日，透過雅虎奇摩拍賣網站購入「月眉育樂世界」
    入場券及「紅蟹將軍餐廳」現金餐券真品各1 張後，利用數
    位相機拍攝或以平臺式掃描機掃瞄上開票券之圖片影像輸入
    電腦，再以電腦動畫製版軟體修改處理，處理完畢後，再將
    影像檔案燒製在光碟中，先後委託位於臺北縣中和市○○街
    56號「振益印刷行」不知情之工作人員大量印製，並於93年
    底某日，委託位於臺北縣中和市○○路○ 段某不知情之刻印
    店人員，刻印「劍湖山遊樂世界」之印章，及於95年4 、5
    月間某日，委託位於臺北縣中和市○○路○ 段某不知情之刻
    印店人員，刻印「月眉育樂世界」及「紅蟹將軍餐廳」之印
    章後，蓋印於上開經印刷完畢之「劍湖山遊樂世界」入場券
    、「月眉育樂世界」入場券、「紅蟹將軍餐廳」現金餐券上
    ，而連續偽造屬私文書之上開現金餐券及入場券，再以「e0
    000000」、「e00000000 」及「qqww670925」等帳號，透過
    雅虎奇摩拍賣網站，以每張新臺幣（下同）400 至500 元不
    等之價格，連續販賣予不特定人而行使之，致不知情之甲○
    ○等人陷於錯誤而與之交易，並以面交或匯款至丙○○在臺
    灣企銀開設之帳戶第00000000000 號帳戶之方式，支付價款
    予丙○○，丙○○至今已獲利40餘萬元，均足以生損害於「
    劍湖山遊樂世界」、「月眉育樂世界」、「紅蟹將軍餐廳」
    及甲○○等不特定買家。嗣因不知情之虞承德使用其向不知
    情之甲○○所購買之「紅蟹將軍餐廳」現金餐券至「紅蟹將
    軍餐廳」高雄中華分店用餐時，為該店員工郭奕良發現係偽
    造後報警處理，經警於95年9 月14日下午4 時35分許，持本
    院核發之搜索票，在丙○○位於臺北縣板橋市三重市○○○
    路59之6 號3 樓住處查獲，並扣得如附表一所示之物品，再
    持上開搜索票，在丙○○位於臺北縣中和市○○路○ 段114
    巷51號2 樓之工作地點查獲如附表二所示之物品。
二、證據：
  (一)被告丙○○於本院審理中之自白。
  (二)證人虞承德、甲○○、郭奕良、吳沛霖、趙桂英、林榮助於
    警詢中之證述。
  (三)扣案如附表一及附表二編號5 、6 、7 、8 、10、11號所示
    之物品。
  (六)卷附之查獲現場照片、雅虎奇摩網頁列印資料、ADSL用戶資
    料、雅虎奇摩帳號使用人資料、0000000000號行動電話雙向
    通聯紀錄、工作傳票、丙○○臺灣企銀第00000000000 號帳
    戶存摺影本、中華電信數據通信公司中區客服中心回覆單、
    臺灣固網股份有限公司95年8 月1 日台固查資095300524 號
    書函、收送貨單、信封、雅虎國際資訊股份有限公司95年10
    月31日雅虎（95）字第01125 號函。
三、本件經檢察官與被告於審判外達成協商之合意且被告已認罪
    ，其合意內容如主文所示。經查，上開協商合意並無刑事訴
    訟法第455 條之4 第1 項所列情形之一，檢察官聲請改依協
    商程序而為判決，本院裁定改依協商程序，不經言詞辯論，
    於協商合意範圍內為協商判決，合予敘明。
四、應適用之法條：刑事訴訟法第452 條、第455 條之4 第2 項
    、第455 條之8 ，刑法第2 條第1 項前段、第216 條、第
    210 條、第339 條第1 項、第74條第1 項第1 款、修正前第
    56條、第55條、第41條第1 項前段、第219 條、第38條第1
    項第2 、3 款，刑法施行法第1 條之1 。
五、本判決除有刑事訴訟法第455 條之4 第1 項第1 款、第2 款
    、第4 款、第6 款、第7 款所定情形之一，或違反同條第2
    項規定者外，不得上訴。
六、本件如得上訴，而如不服本件判決，得自收受判決送達之日
    起10日內，向本院提出上訴書狀，上訴於第二審法院。
中　　華　　民　　國　　96　　年　　3 　　月　　26　　日
                      刑事第十六庭    法　官  曾淑娟
以上正本證明與原本無異。
本件如得上訴，而如不服本件判決，得自收受判決送達之日起10
日內，向本院提出上訴書狀，上訴於第二審法院。
                                      書記官  林伯文
中　　華　　民　　國　　96　　年　　3 　　月　　26　　日
附錄本案論罪科刑法條全文：
中華民國刑法第216條
行使第210 條至第215 條之文書者，依偽造、變造文書或登載不
實事項或使登載不實事項之規定處斷。
中華民國刑法第210條
偽造、變造私文書，足以生損害於公眾或他人者，處5 年以下有
期徒刑。
中華民國刑法第339條
意圖為自己或第三人不法之所有，以詐術使人將本人或第三人之
物交付者，處5 年以下有期徒刑、拘役或科或併科1 千元以下罰
金。
以前項方法得財產上不法之利益或使第三人得之者，亦同。
前二項之未遂犯罰之。
附表一：
~F0
~T32
 ┌──┬────────────┬──┬──┬───────────┐
 │編號│扣案物品名稱            │數量│單位│備註                  │
 ├──┼────────────┼──┼──┼───────────┤
 │ 1  │電腦主機                │貳  │臺  │                      │
 ├──┼────────────┼──┼──┼───────────┤
 │ 2  │偽造「月眉育樂世界」入場│壹  │批  │經點算為1080張        │
 │    │票卷成品                │    │    │                      │
 ├──┼────────────┼──┼──┼───────────┤
 │ 3  │劍湖山遊樂世界敬老優惠票│壹  │個  │                      │
 │    │章                      │    │    │                      │
 ├──┼────────────┼──┼──┼───────────┤
 │ 4  │臺灣企銀股份有限公司存款│壹  │本  │帳號00000000000號     │
 │    │簿                      │    │    │                      │
 └──┴────────────┴──┴──┴───────────┘
 附表二
 ┌──┬────────────┬──┬──┬───────────┐
 │編號│    名稱                │數量│單位│備註                  │
 ├──┼────────────┼──┼──┼───────────┤
 │ 1  │電腦主機                │壹  │臺  │                      │
 ├──┼────────────┼──┼──┼───────────┤
 │ 2  │東芝牌行動電話（搭配門號│壹  │支  │序號000000000000000號 │
 │    │0000000000號）          │    │    │                      │
 ├──┼────────────┼──┼──┼───────────┤
 │ 3  │DBTEL 牌行動電話（搭配門│壹  │支  │序號000000000000000號 │
 │    │號0000000000號）        │    │    │                      │
 ├──┼────────────┼──┼──┼───────────┤
 │ 4  │南屏電信SIM外卡         │壹  │張  │門號0000000000號      │
 ├──┼────────────┼──┼──┼───────────┤
 │ 5  │南屏電信SIM卡           │壹  │張  │門號0000000000號      │
 ├──┼────────────┼──┼──┼───────────┤
 │ 6  │偽造「威京餐飲集團」貴賓│貳  │個  │                      │
 │    │專用章                  │    │    │                      │
 ├──┼────────────┼──┼──┼───────────┤
 │ 7  │「紅蟹將軍餐廳」預約訂位│壹  │個  │                      │
 │    │橡皮章                  │    │    │                      │
 ├──┼────────────┼──┼──┼───────────┤
 │ 8  │「劍湖山遊樂世界」用章  │壹  │個  │                      │
 ├──┼────────────┼──┼──┼───────────┤
 │ 9  │正版「紅蟹將軍」現金餐卷│貳  │張  │編號79099、79100      │
 ├──┼────────────┼──┼──┼───────────┤
 │10  │偽造「紅蟹將軍」現金餐卷│貳  │張  │                      │
 │    │半成品                  │    │    │                      │
 ├──┼────────────┼──┼──┼───────────┤
 │11  │偽造「紅蟹將軍」現金餐卷│貳仟│張  │                      │
 │    │成品                    │柒佰│    │                      │
 └──┴────────────┴──┴──┴───────────┘
